【裁判字號】    90,訴,338
【裁判日期】    900630
【裁判案由】    業務侵占
【裁判全文】
臺灣基隆地方法院刑事判決                            九十年度訴字第三三八號
    公  訴  人  臺灣基隆地方法院檢察署檢察官
    被      告  乙○○
右列被告因業務侵占案件，經檢察官提起公訴（九十年度偵字第一七九三號），本院
判決如左：
    主  文
乙○○連續意圖為自己不法之所有，而侵占對於業務上所持有之物，處有期徒刑柒月
。
    事  實
一、乙○○於民國八十九年間擔任基隆市「丙○○○第一期公寓大廈管理委員會」（
    下稱丙○○○管委會）總幹事，並兼負責將每十五日內所收取之住戶管理費存入
    丙○○○管委會帳戶之業務，為從事業務之人，竟意圖為自己不法之所有，並基
    於概括之犯意，於八十九年九月至十月間，將職務上先後向不同住戶收取之管理
    費，連續多次予以侵占入己挪供家用，金額合計達新臺幣二十萬元，嗣因無法填
    補虧空之款項，始為丙○○○管委會發現而查獲。
二、案經丙○○○管委會代表人甲○○告發（檢察官誤認為告訴），由臺灣基隆地方
法院檢察署檢察官偵查起訴。
    理  由
一、訊據被告乙○○坦承將其業務上所收取之管理費挪供己用，核與丙○○○管委會
    告發狀（誤為告訴狀）指述內容相符，復有被告親自書立之切結保證書影本附卷
    可資佐證，被告之自白顯與事實相符，自堪信實。至其辯稱：當時沒有侵占的意
    思，只是暫時挪用云云。惟查將自己持有他人之物易持有為所有即屬侵占。被告
    既自承「挪用」，即為易持有為所有，所辯沒有侵占意思云云，核屬卸責之詞，
    委無足採。對已成立之侵占犯行不生影響，無從解免其侵占罪責。縱上所述，其
    犯行堪以認定，應予依法論科。
二、查被告任職於丙○○○管委會，係擔任總幹事，兼收住戶管理費，為從事業務之
    人，業據其自承在卷，亦為告發人指證甚明。其所收之住戶管理費，自屬業務上
    持有之物。被告於右揭時地意圖為自己不法所有，將業務上持有之款項易持有為
    所有而加以挪用，核其所為，係犯刑法第三百三十六條第二項之業務侵占罪。其
    多次業務侵占犯行，時間緊接，犯罪構成要件相同，顯係基於概括犯意而為，應
    依連續犯規定論以一罪，並依法加重其刑。爰審酌被告素行尚佳，有臺灣高等法
    院被告全國前案紀錄表附卷可參，任職丙○○○管委會卻不思敬業勤勉，連續侵
    占丙○○○管委會財物達二十萬元，危害非輕，犯後猶未與被害人和解償還債務
    等一切情狀，量處如主文所示之刑示懲。
據上論斷，應依刑事訴訟法第二百九十九條第一項前段，刑法第五十六條、第三百三
十六條第二項，罰金罰鍰提高標準條例第一條前段判決如主文。
本案經檢察官周慶華到庭執行職務。
中        華        民        國    九十    年     六     月    三十    日
                                    臺灣基隆地方法院刑事第二庭
                                            法  官  邱  志  平
右正本證明與原本無異。
對於本件判決如有不服，應於收受送達後十日內，向本院提出上訴書狀，上訴於臺灣
高等法院，並按他造當事人之人數附具繕本。
                                            書記官  彭  淑  芳
中        華        民        國    九十    年     七     月     三     日
附錄論罪法條
刑法第三百二十六條：
犯前條第一項之罪，而有第三百二十一條第一項各款情形之一者，處一年以上七年以
下有期徒刑。
前項之未遂犯罰之。


司法院資訊處製作；財團法人民間司法改革基金會備份。
